ACORDAO-COMPLETO-2518166

ACÓRDÃO DE RELAÇÃO

ACÓRDÃO DE RELAÇÃO 18475/2021 ATA 39/2021 - PRIMEIRA CÂMARA

Acórdão 18475/2021-TCU-Primeira Câmara
VISTO e relacionado este processo relativo ao ato de aposentadoria de Adelma Maria Costa emitido pelo Tribunal Regional Eleitoral de Minas Gerais e submetido ao TCU para fins de registro.
Considerando que as análises empreendidas pela Secretaria de Fiscalização de Integridade de Atos e Pagamentos de Pessoal e de Benefícios Sociais - Sefip detectaram a inclusão irregular nos proventos de parcela decorrente de incorporação de 1/5 (um quinto) de função comissionada cujo período de exercício se deu, parcialmente, após 8/4/1998;
considerando o entendimento firmado mediante a Decisão 925/1999-TCU-Plenário, em alinhamento com os arts. 3º e 5º da Lei 9.624/1998, de que se admite, após aquela data, apenas a contabilização de tempo residual para integralização de 1/10 (um décimo) decorrente do exercício de função iniciado até 10/11/1997, data de publicação da Medida Provisória 1.595-14, convertida na Lei 9.527/1997, que extinguiu a vantagem dos quintos/décimos;
considerando que a irregularidade identificada é tema de jurisprudência pacificada desta Corte de Contas, especialmente a partir do julgamento pelo Supremo Tribunal Federal - STF, em repercussão geral, do Recurso Extraordinário - RE 638.115/CE;
considerando que, por meio do Acórdão 1414/2021-TCU-Plenário, este Tribunal fixou entendimento no sentido da possibilidade de apreciação de ato sujeito a registro mediante relação, na forma do artigo 143, inciso II, do Regimento Interno deste Tribunal, nas hipóteses em que a ilegalidade do ato decorra exclusivamente de questão jurídica de solução já pacificada na jurisprudência desta Corte de Contas;
considerando a presunção de boa-fé da interessada; 
considerando que o ato ora examinado deu entrada no TCU há menos de cinco anos; e
considerando, por fim, os pareceres convergentes da Sefip e do Ministério Público junto ao TCU - MPTCU.
ACORDAM os Ministros do Tribunal de Contas da União, reunidos em sessão da Primeira Câmara, com fundamento nos artigos 1º, inciso V, e 39, inciso II, da Lei 8.443/1992, c/c os artigos 17, inciso III, 143, inciso II, 260 e 262 do Regimento Interno, em:
a) considerar ilegal e negar registro ao ato de aposentadoria de Adelma Maria Costa;
b) expedir as determinações contidas no item 1.7 abaixo.
1. Processo TC-Processo 023.239/2021-2 (APOSENTADORIA) 
	1.1. Interessada: Adelma Maria Costa (XXX.766.768-XX) 
	1.2. Unidade: Tribunal Regional Eleitoral de Minas Gerais
	1.3. Relator: Ministro Jorge Oliveira
	1.4. Representante do Ministério Público: Procuradora-Geral Cristina Machado da Costa e Silva
	1.5. Unidade Técnica: Secretaria de Fiscalização de Integridade de Atos e Pagamentos de Pessoal e de Benefícios Sociais (Sefip) 
	1.6. Representação legal: não há
	
	1.7. Determinar ao TRE/MG que:
	1.7.1. faça cessar, no prazo de quinze dias, a contar da notificação desta decisão, os pagamentos decorrentes da parcela ora impugnada, sob pena de responsabilidade solidária da autoridade administrativa omissa;
	1.7.2. dispense a devolução dos valores indevidamente recebidos de boa-fé pela interessada até a data da ciência deste acórdão, com base na Súmula TCU 106;
	1.7.3. emita novo ato de aposentadoria da interessada, corrigindo a irregularidade apontada, e o disponibilize a este Tribunal, por meio do Sistema e-Pessoal, nos termos e prazos fixados na IN-TCU 78/2018;
1.7.4. dê ciência do inteiro teor desta decisão à interessada e a alerte de que o efeito suspensivo proveniente da interposição de eventual recurso junto ao TCU não a eximirá da devolução dos valores percebidos indevidamente, caso o recurso não seja provido;
1.7.5. encaminhe ao TCU, no prazo de trinta dias, a contar da notificação desta decisão, comprovante da data de ciência do teor desta deliberação pela ex-servidora.

Primeira Câmara

Adelma Maria Costa (XXX.766.768-XX)

JORGE OLIVEIRA

não há

APOSENTADORIA (APOS)